# Jesús Jiménez Dillana

Madrid, España · linkedin.com/in/jesus-jimenez-dillana · +34 692 515 370 · jesusjimenezfp@gmail.com

Más de 4 años de experiencia como Desarrollador de Software. Responsable del desarrollo FrontEnd en clientes varios, logrando la mejora en la entrega de productos, rendimiento web, responsive y la accesibilidad. Recomiendo visitar mi portfolio donde podrás encontrar desarrollos propios: <a href="https://jesusjimenezdillana.vercel.app/">https://jesusjimenezdillana.vercel.app/</a>

### **EXPERIENCIA PROFESIONAL**

#### **Thinkabit**

Septiembre 2022-Actualmente

FrontEnd

- Lideré el portal web, creando componentes y herramientas para los diferentes productos de la empresa.
- Cree mejoras del rendimiento web y de la accesibilidad de la misma.
- Aporté ideas al cliente con el que tenía trato continuo con el fin de mejorar el producto web.
- Tomé responsabilidades del proyecto web desde la creación de las ideas en producto hasta su puesta de funcionamiento, pasando por fases como análisis, diseño, desarrollo, testing y despliegue.
- Uso de control de versiones con Gitlab/github. Despliegues con Jenkins y control de calidad del código con sonarQ. Además de uso de **docker**.
- Uso de webpack, además de experiencia en trato de API / Rest
- Metodología de trabajo en Scrum / Agile.
- Alta experiencia en gestores de contenidos, ej: (Wordpress)
- Experiencia superior 4 años en JavaScript

Minsait Diciembre 2021 – Sept 2022

Desarrollador FullStack

- Migración de tecnologías antiguas XML a JSP.
- Experiencia en trato diario con cliente.
- Entorno de trabajo en **Linux**.

Otra empresa Marzo 2021 – Diciem 2017

Desarrollador FullStack

- Desarrollo FullStack con Java (Spring Boot) y Angular 11.
- Uso de testing en jUnit.
- Consultas a BBDD (SQL)

## **EDUCACIÓN**

Desarrollo de Aplicaciones Multiplataforma (IES Santísima Trinidad)

Sistemas Microinformáticos y Redes (IES Augustóbriga)

#### SKILLS ADICIONALES

- Experiencia en lenguajes de programación adicionales como: Jaspers, iReport, Maven, Hibernate, JPA
- Nativo en Español, conversacional en Inglés.
- Frameworks JS: Experiencia en Angular, Vue, Astro y React.